Minutes et répertoires du notaire Philippe LE CAT, 30 décembre 1628 - octobre 1662 (étude XVI)
Archives nationales
- Minutes de Philippe LE CAT, 1628 - 1668; MC/ET/XVI/335 - MC/ET/XVI/475
  - Minutes. 1638, janvier - 1638, juillet, janvier 1638 - juillet 1638; MC/ET/XVI/352
    - Transport par François Bonhourd et sa femme, Anne Parmentier [signe d'une croix] et par Gilles Bonhourd, demeurant rue Saint-Vincent, tous deux maîtres palefreniers de la grande écurie du roi, à Simon Blondois, sculpteur et peintre, demeurant rue Neuve-Saint-Honoré, d'une rente de 100 livres, moyennant 1 600 livres., 1er juillet 1638; MC/ET/XVI/352
      Documents du Minutier central concernant les peintres, sculpteurs et graveurs au XVIIe siècle (1600-1650), par Marie-Antoinette Fleury et Martine Constans, tome II [études XI à XX, 2445 actes], Paris, Archives nationales, 2010, notice n°241 (instrument de recherche imprimé dématérialisé, certaines notices sont plus détaillées dans la version intégrale accessible en ligne par la rubrique 'Autres instruments de recherche', voir contexte dans le Plan d’orientation général - Notaires de Paris, guides thématiques du Minutier).
    - Renonciation par Jean Antoine Stoppa, capitaine d'une compagnie de Grisons, logé rue Pavée Saint-Sauveur, fils ainé de Bernardin Stoppa, à la succession de son père, en faveur de ses sœurs Angèle, Julle, Lucresse [Lucrèce]., 17 juillet 1638; MC/ET/XVI/352
      Étrangers en France, Français à l'étranger et aux colonies, XVIe-XIXe siècle (env. 1.000 actes), par le personnel du Minutier,1950-2000 (fichier papier entièrement dématérialisé; voir contexte dans le Plan d’orientation général - Notaires de Paris, guides thématiques du Minutier).
      Date de création de la notice: 2002
      renonciation; Stoppa, Jean-Antoine; Stoppa, Bernardin; Stoppa, Angèle; Stoppa, Julle; Stoppa, Lucresse; officier (armée)
  - Minutes. 1638, août - 1638, septembre, août 1638 - septembre 1638; MC/ET/XVI/353
    - Constitution par René Mignon, secrétaire de M. de Chasteauneuf, demeurant rue Mauconseil, agissant au nom d'Élisabeth de L'Aubespine, veuve d'André de Cochefillet, chevalier des ordres du roi, à Paul Auget, de 550 livres de rente moyennant 9.900 livres., 5 août 1638; MC/ET/XVI/353
      Documents du Minutier central concernant l'histoire de la musique (1600-1650), par Madeleine Jurgens, tome II [études XI à XX, 1900 actes], Paris, Archives nationales, 1974, p. 113 (instrument de recherche imprimé dématérialisé, certaines notices sont plus détaillées dans la version intégrale accessible en ligne par la rubrique 'Autres instruments de recherche', voir contexte dans le Plan d’orientation général - Notaires de Paris, guides thématiques du Minutier).
    - Contrat de mariage entre Annibal Augery, bourgeois de Paris, demeurant rue Neuve-Saint-Louis, fils de feu Charles Augery, bourgeois de Saint-Georges en Dauphinée, et d'Ozanne Gessé, et Louise Hocheur, fille de défunts Michel Hocheur, marchand à Châteaudun, et Marguerite Maoudeau, auquel signe comme témoin Frémin Morguet, maître musicien, ami du futur époux., 16 août 1638; MC/ET/XVI/353
      Documents du Minutier central concernant l'histoire de la musique (1600-1650), par Madeleine Jurgens, tome II [études XI à XX, 1900 actes], Paris, Archives nationales, 1974, p. 614 (instrument de recherche imprimé dématérialisé, certaines notices sont plus détaillées dans la version intégrale accessible en ligne par la rubrique 'Autres instruments de recherche', voir contexte dans le Plan d’orientation général - Notaires de Paris, guides thématiques du Minutier).
    - Contrat de mariage entre Étienne Guérin, maître tailleur d'habits, demeurant rue du Plâtre, et Françoise de La Géline, fille de défunt Nicolas de La Géline, commissaire de l'artillerie de France, et de Françoise Bourdin, demeurant rue des Deux-Écus, auquel assiste comme témoin Jean Metay dit David, maître joueur d'instruments, ami du futur époux., 24 août 1638; MC/ET/XVI/353
    - Constitution par Augustin Quesnel, maître peintre, et sa soeur, Denise Quesnel, veuve de Jean Perruchon, huissier audiencier en l'élection de Paris, demeurant rue de Béthisy, à Claude Guillon, chef échanson du commun du roi, demeurant rue Saint-Denis, paroisse Saint-Eustache, d'une rente de 100 l., au principal de 2 000 l., garantie par 1/3 d'une maison, rue de Béthisy, et 1/4 et plus d'une maison à l'enseigne de l'Étoile, rue Saint-Merri. - À la suite: 1645, 31 janvier. Quittance par Robert Pelletier, maître passementier boutonnier, et Agnès Testart, héritiers de Guillon, à Quesnel, de 2 008 l. 6 s. 8 d. pour rachat et arrérages de la rente., 30 août 1638; MC/ET/XVI/353
      Documents du Minutier central concernant les peintres, sculpteurs et graveurs au XVIIe siècle (1600-1650), par Marie-Antoinette Fleury et Martine Constans, tome II [études XI à XX, 2445 actes], Paris, Archives nationales, 2010, notice n°1876 (instrument de recherche imprimé dématérialisé, certaines notices sont plus détaillées dans la version intégrale accessible en ligne par la rubrique 'Autres instruments de recherche', voir contexte dans le Plan d’orientation général - Notaires de Paris, guides thématiques du Minutier).
    - Décharge par Paul Auget, agissant comme tuteur de Marie de Cyrano, fille de défunt Pierre de Cyrano, et de Marie Le Camus, remariée audit Auget, du principal de 300 livres de rente au denier 16 à prendre sur Pasquier Duval, maître serrurier, et Élisabeth Prévost., 14 octobre 1638; MC/ET/XVI/353
  - Minutes. 1638, octobre - 1638, décembre, octobre 1638 - décembre 1638; MC/ET/XVI/354
    - Désistement par Gillette Duvivier, fille majeure, demeurant rue des Rats, de l'opposition formée par elle, contre la délivrance à Louise Bouvin, des deniers provenant de la vente des meubles de Jacques Michel, fifre de la chambre du roi, sans préjudice de ce qui peut être dû à Claude Michel, fille naturelle du défunt et d'elle., 30 septembre 1622; MC/ET/XVI/354
      Documents du Minutier central concernant l'histoire de la musique (1600-1650), par Madeleine Jurgens, tome II [études XI à XX, 1900 actes], Paris, Archives nationales, 1974, p. 281 (instrument de recherche imprimé dématérialisé, certaines notices sont plus détaillées dans la version intégrale accessible en ligne par la rubrique 'Autres instruments de recherche', voir contexte dans le Plan d’orientation général - Notaires de Paris, guides thématiques du Minutier).
    - Accord entre Marie Gaucher, veuve de Martin Massé, chevaucheur ordinaire de l'écurie du roi, demeurant dans l'enclos de la Monnaie, François Massé, bourgeois de Paris, demeurant sur le quai de la Mégisserie, et Jeanne Gruau, sa femme, Nicolas Massé, prêtre, chanoine de Saint-Nicolas-du-Louvre, y demeurant dans l'enclos, et Marie Massé, fille majeure, demeurant avec Marie Gaucher, sa mère, légataires particuliers de Nicolas Formé, chanoine de la Sainte-Chapelle, maître et compositeur de la musique de la chapelle du roi, d'une part, et Paul Auget, surintendant de la musique de la chambre du roi, demeurant rue des Prouvaires, donataire entre vifs d'Elisabeth Formé, veuve d'Antoine de La Croix, bourgeois de Paris, elle-même légataire universelle de Nicolas Formé, son frère, dont Auget est par ailleurs exécuteur testamentaire, d'autre part. Cet accord consacre le désistement réciproque que font les parties du procès pendant entre elles au parlement et aux requêtes de l'hôtel au sujet d'un prétendu recel des biens du défunt par Marie Gaucher et de la non-exécution de son testament par Paul Auget., 10 novembre 1638; MC/ET/XVI/354
      Documents du Minutier central concernant l'histoire de la musique (1600-1650), par Madeleine Jurgens, tome II [études XI à XX, 1900 actes], Paris, Archives nationales, 1974, p. 152 (instrument de recherche imprimé dématérialisé, certaines notices sont plus détaillées dans la version intégrale accessible en ligne par la rubrique 'Autres instruments de recherche', voir contexte dans le Plan d’orientation général - Notaires de Paris, guides thématiques du Minutier).
    - § Quittance par Marie Gaucher, donataire et légataire particulière de Nicolas Formé à Paul Auget, agissant comme exécuteur testamentaire de Formé, de la somme de 5.000 livres à elle donnée par contrat du 29 novembre 1627, et de la somme de 1.000 livres ainsi que de différents meubles légués par testament; et quittance des habits du défunt que Marie Gaucher reçoit pour son fils Martin Massé. [À la suite :- 1638, 10 novembre. Quittance par François Massé et par Jeanne Gruau, agissant au nom de Nicolas Massé, leur fils, filleul de Nicolas Formé, de la somme de 600 livres, léguée à celui-ci par le défunt.], 10 novembre 1638; MC/ET/XVI/354
      1638, 10 novembre. Quittance par François Massé et par Jeanne Gruau, agissant au nom de Nicolas Massé, leur fils, filleul de Nicolas Formé, de la somme de 600 livres, léguée à celui-ci par le défunt.
    - § Quittance par Marie Gaucher, veuve de Martin Massé, et par Madeleine Massé, sa fille, veuve de Simon Raclain, demeurant rue de l'Arbre-Sec, donataire de Nicolas Formé, à Paul Auget, agissant comme exécuteur testamentaire du défunt, d'une somme de 100 livres léguée à Nicolas et Madeleine Massé., 19 novembre 1638; MC/ET/XVI/354
      Documents du Minutier central concernant l'histoire de la musique (1600-1650), par Madeleine Jurgens, tome II [études XI à XX, 1900 actes], Paris, Archives nationales, 1974, p. 153 (instrument de recherche imprimé dématérialisé, certaines notices sont plus détaillées dans la version intégrale accessible en ligne par la rubrique 'Autres instruments de recherche', voir contexte dans le Plan d’orientation général - Notaires de Paris, guides thématiques du Minutier).
    - § Donation par Gabriel, Geneviève, et Marie Léomon, enfants d'Etienne Léomon, notaire au Châtelet, demeurant rue Saint-Honoré, paroisse Saint-Eustache, à Clément Destrechy, garde-note, leur cousin germain, de 18 ... de terre., 23 novembre 1638; MC/ET/XVI/354
      Notaires des XVIe-XVIIIe siècles (4153 actes), par Claire Béchu, Catherine Grodecki, Marie-Antoinette Fleury, Madeleine Jurgens, Marie-Françoise Limon-Bonnet, Pierre-Yves Louis, Xenia Pamfilova, Isabelle Pebay, v. 1950, 1986-1994 (fichier papier entièrement dématérialisé; voir contexte dans le Plan d’orientation général - Notaires de Paris, guides thématiques du Minutier).
      Date de création de la notice: 2005
      donation; Saint-Honoré (rue); Destrechy, Clément; Léomon, Etienne; Léomon, Gabriel; Léomon, Geneviève; Léomon, Marie; notaire
    - § Quittance par Michel Le Masle, seigneur des Roches, conseiller du roi en ses conseils et chantre de l'église de Paris, demeurant au cloître Notre-Dame, propriétaire en partie de l'office de vendeur de cuirs des villes de Rouen, Dieppe, Le Havre, Quillebeuf, Honfleur, Harfleur, Fécamp, Estreham et Saint-Valéry-en-Caux, à Jean-Antoine Ranchin, secrétaire de la chambre du roi, demeurant rue Sainte-Croix-de-la-Bretonnerie, de la somme de 15.250 livres pour l'avancement de la part appartenant à ce dernier dans la finance dudit office., 27 novembre 1638; MC/ET/XVI/354
      Documents du Minutier central concernant l'histoire de la musique (1600-1650), par Madeleine Jurgens, tome II [études XI à XX, 1900 actes], Paris, Archives nationales, 1974, p. 687 (instrument de recherche imprimé dématérialisé, certaines notices sont plus détaillées dans la version intégrale accessible en ligne par la rubrique 'Autres instruments de recherche', voir contexte dans le Plan d’orientation général - Notaires de Paris, guides thématiques du Minutier).
    - § Constitution par Isaac Bernier, peintre et valet de chambre du roi, et sa femme, Madeleine Guiteau, à Samuel Matras, écuyer, sieur de Brosses, demeurant place Royale, d'une rente de 250 l., au principal de 4 500 l., 3 décembre 1638; MC/ET/XVI/354
      Documents du Minutier central concernant les peintres, sculpteurs et graveurs au XVIIe siècle (1600-1650), par Marie-Antoinette Fleury et Martine Constans, tome II [études XI à XX, 2445 actes], Paris, Archives nationales, 2010, notice n°175 (instrument de recherche imprimé dématérialisé, certaines notices sont plus détaillées dans la version intégrale accessible en ligne par la rubrique 'Autres instruments de recherche', voir contexte dans le Plan d’orientation général - Notaires de Paris, guides thématiques du Minutier).
    - § Déclaration de Nicolas Massé, prêtre, chanoine de Saint-Nicolas-du-Louvre, selon laquelle sa mère, Marie Gaucher, lui a remis les habits qui lui ont été légués par Nicolas Formé et qui avaient été délivrés par Paul Auget, exécuteur testamentaire., 18 décembre 1638; MC/ET/XVI/354
    - § Quittance par Isaac Bernier et sa femme, Madeleine Guiteau, à Antoine Jougla, conseiller du roi et trésorier général de France de la généralité de Montpellier, de 240 l. 11 s. 9 d., suite à un arrêt du conseil du roi du 12 février 1637., 20 décembre 1638; MC/ET/XVI/354
      Documents du Minutier central concernant les peintres, sculpteurs et graveurs au XVIIe siècle (1600-1650), par Marie-Antoinette Fleury et Martine Constans, tome II [études XI à XX, 2445 actes], Paris, Archives nationales, 2010, notice n°176 (instrument de recherche imprimé dématérialisé, certaines notices sont plus détaillées dans la version intégrale accessible en ligne par la rubrique 'Autres instruments de recherche', voir contexte dans le Plan d’orientation général - Notaires de Paris, guides thématiques du Minutier).
    - § Quittance par Isaac Bernier et sa femme, Madeleine Guiteau, à Paul Payen, conseiller du roi et trésorier général de France à Orléans, de 697 l. en plus des 20 000 à toucher sur le parisis des petits sceaux des élections, provenant de la succession de Paul Galland., 23 décembre 1638; MC/ET/XVI/354
      Documents du Minutier central concernant les peintres, sculpteurs et graveurs au XVIIe siècle (1600-1650), par Marie-Antoinette Fleury et Martine Constans, tome II [études XI à XX, 2445 actes], Paris, Archives nationales, 2010, notice n°177 (instrument de recherche imprimé dématérialisé, certaines notices sont plus détaillées dans la version intégrale accessible en ligne par la rubrique 'Autres instruments de recherche', voir contexte dans le Plan d’orientation général - Notaires de Paris, guides thématiques du Minutier).
  - Minutes. 1639, janvier - 1639, juillet, janvier 1639 - juillet 1639; MC/ET/XVI/355
    - Quittance par Jeanne Preud'homme, veuve de Jean Le Camus, en présence de son fils, Jean Le Camus, et de ses gendres Paul Auget, époux de Marie Le Camus, et André Guyon, tuteur de Barbe, sa fille, à Jacques Cocquet, conseiller du roi, intendant général au bureau des finances de Paris, d'une somme de 10.000 livres pour rachat du principal de 625 livres de rente., 15 janvier 1639; MC/ET/XVI/355
      Documents du Minutier central concernant l'histoire de la musique (1600-1650), par Madeleine Jurgens, tome II [études XI à XX, 1900 actes], Paris, Archives nationales, 1974, p. 114 (instrument de recherche imprimé dématérialisé, certaines notices sont plus détaillées dans la version intégrale accessible en ligne par la rubrique 'Autres instruments de recherche', voir contexte dans le Plan d’orientation général - Notaires de Paris, guides thématiques du Minutier).
      Prud'homme, Jeanne
    - Constitution par Claude Despinay, marchand teinturier, bourgeois de Paris, demeurant rue des Marmousets, Anne Le Secq, sa femme, Olivier Selvois, bourgeois de Paris, demeurant rue du Mont-Sainte-Geneviève, et Marie Despinay, sa femme, à Jeanne Preud'homme, de 250 livres de rente moyennant 4.500 livres, en présence de Paul Auget, d'André Guyon, de Jean Le Camus et de Jean Le Semelier., 21 janvier 1639 - 21 mars 1640; MC/ET/XVI/355
      1640, 21 mars. Quittance de rachat de la rente en présence des mêmes.
      Despinay, Claude
    - Constitution par Jacques Jubert, l'aîné, seigneur du Thil et de Malleterre, président en la chambre des comptes, demeurant rue du Cimetière-Saint-André-des-Arts, et par Jacques Jubert, le jeune, demeurant rue Porte-Foin, à Jeanne Preud'homme, de 300 livres moyennant 5.400 livres, en la présence de Paul Auget, André Guyon, Jean Le Camus et Jean Le Semelier., 10 février 1639; MC/ET/XVI/355
      Jubert, Jacques
    - Transport par Sébastien Fontenu, conseiller du roi et auditeur en sa chambre des comptes, demeurant rue des Prouvaires, à Jeanne Preud'homme, de 71 livres 17 sols 6 deniers de rente, moyennant 1.150 livres, en présence de Paul Auget, André Guyon. Jean Le Camus et Jean Le Semelier., 2 mai 1639; MC/ET/XVI/355
      Fontenu, Sébastien
    - Transaction entre Madeleine Hue, femme de Jean Moissart, maître écrivain et arithméticien à Saintes, logée devant le Mont Saint-Adrien, au faubourg Saint-Jacques, héritière par moitié par représentation d'Anne Formé sa mère, de Nicolas Formé, son oncle, d'une part, et Elisabeth Formé, veuve d'Antoine de La Croix, marchand, bourgeois de Paris, demeurant rue Montmartre, légataire universelle du défunt par son testament, Paul Auget, et Marie Le Camus, sa femme, demeurant rue des Prouvaires, donataires entre vifs de ladite Elisabeth pour les biens meubles portés en l'inventaire après décès du défunt, dressé le 1er juin 1638, d'autre part, mettant fin à l'opposition à l'exécution du testament du défunt faite par Madeleine Hue. Celle-ci transporte à Auget tous les droits auxquels elle pouvait prétendre moyennant une somme de 1.230 livres., 7 juin 1639; MC/ET/XVI/355
      Hue, Madeleine
    - Bail par Paul Auget, Henri et Pierre Auget, ses frères, marchands orfèvres, bourgeois de Paris, demeurant sur le pont Saint-Michel et sur le petit quai regardant les Augustins, héritiers pour un tiers de leur mère, veuve en première noces de Jean de Monherse, marchand orfèvre, bourgeois de Paris, et en secondes noces de François Auget, bourgeois de Paris, à Jean Manceau, maître maçon demeurant rue des Gravilliers, et à Perrine Houé, sa femme, d'une maison sise rue au Maire, à l'Image-Notre-Dame-de-Liesse, moyennant 150 livres de rente annuelle rachetable au principal de 3.000 livres., 4 juillet 1639 - 12 février 1644; MC/ET/XVI/355
      1644, 12 février. Quittance par les frères Auget à Jean de Machault, correcteur en la chambre des comptes, de 3.086 livres pour rachat de la rente précédente et payement des arrérages.
      Documents du Minutier central concernant l'histoire de la musique (1600-1650), par Madeleine Jurgens, tome II [études XI à XX, 1900 actes], Paris, Archives nationales, 1974, p. 115 (instrument de recherche imprimé dématérialisé, certaines notices sont plus détaillées dans la version intégrale accessible en ligne par la rubrique 'Autres instruments de recherche', voir contexte dans le Plan d’orientation général - Notaires de Paris, guides thématiques du Minutier).
  - Minutes. 1639, août - 1639, septembre, août 1639 - septembre 1639; MC/ET/XVI/356
    - Contrat de mariage d'Adam Mignot, chaussetier drapier, demeurant rue Saint-Martin, paroisse Saint-Jacquesde- la-Boucherie, fils de feu Simon Mignot, de même métier à Rouen, et Marie Dambre, avec Suzanne Forget, fille majeure des feus Claude Forget, maître peintre, et [Jeanne] Brunet [patronyme en blanc, mais il s'agit de Jeanne, cf. no 793]. Régime: communauté. Dot: 300 l. en argent et meubles. Douaire: 100 l., 17 août 1639; MC/ET/XVI/356
      Documents du Minutier central concernant les peintres, sculpteurs et graveurs au XVIIe siècle (1600-1650), par Marie-Antoinette Fleury et Martine Constans, tome II [études XI à XX, 2445 actes], Paris, Archives nationales, 2010, notice n°794 (instrument de recherche imprimé dématérialisé, certaines notices sont plus détaillées dans la version intégrale accessible en ligne par la rubrique 'Autres instruments de recherche', voir contexte dans le Plan d’orientation général - Notaires de Paris, guides thématiques du Minutier).
      Mignot, Adam
    - État de ce que Madeleine Guiteau, veuve d'Isaac Bernier, doit à Marie Denetz, veuve de Paul Galland., 19 août 1639; MC/ET/XVI/356
      Documents du Minutier central concernant les peintres, sculpteurs et graveurs au XVIIe siècle (1600-1650), par Marie-Antoinette Fleury et Martine Constans, tome II [études XI à XX, 2445 actes], Paris, Archives nationales, 2010, notice n°178 (instrument de recherche imprimé dématérialisé, certaines notices sont plus détaillées dans la version intégrale accessible en ligne par la rubrique 'Autres instruments de recherche', voir contexte dans le Plan d’orientation général - Notaires de Paris, guides thématiques du Minutier).
      Guiteau, Madeleine
    - Compte entre Marie Denetz, veuve de Paul Galland, et Madeleine Guiteau, veuve d'Isaac Bernier, peintre ordinaire du roi, demeurant aux galeries du Louvre, comme héritière de son oncle Paul Galland. Pour ses conventions matrimoniales, la veuve Galland reçoit 33 161 l. 11 s. de la veuve Bernier qui lui remet 676 l. 12 s. et, pour le surplus, lui transporte une créance sur François Denetz, frère de Marie, de 27 000 l. plus les intérêts., 19 août 1639; MC/ET/XVI/356
      Documents du Minutier central concernant les peintres, sculpteurs et graveurs au XVIIe siècle (1600-1650), par Marie-Antoinette Fleury et Martine Constans, tome II [études XI à XX, 2445 actes], Paris, Archives nationales, 2010, notice n°180 (instrument de recherche imprimé dématérialisé, certaines notices sont plus détaillées dans la version intégrale accessible en ligne par la rubrique 'Autres instruments de recherche', voir contexte dans le Plan d’orientation général - Notaires de Paris, guides thématiques du Minutier).
      Denetz, Marie
    - Quittance par Madeleine Guiteau, veuve d'Isaac Bernier, agissant comme héritière de son oncle, Paul Galland, et tutrice des enfants nés de son mariage avec Isaac Bernier, à Marguerite Denetz, veuve de Jacques de Larger, conseiller du roi, de 358 l. dues à la succession Galland. Pièce jointe: - 1639, 18 août.- Dépôt par Madeleine Guiteau, d'une déclaration du 10 mars 1637 où ladite Denetz lui remet les titres et papiers de l'inventaire de Galland, des 28 janvier et 1er février 1636, devant Le Cat et Boucot., 19 août 1639; MC/ET/XVI/356
      Documents du Minutier central concernant les peintres, sculpteurs et graveurs au XVIIe siècle (1600-1650), par Marie-Antoinette Fleury et Martine Constans, tome II [études XI à XX, 2445 actes], Paris, Archives nationales, 2010, notice n°179 (instrument de recherche imprimé dématérialisé, certaines notices sont plus détaillées dans la version intégrale accessible en ligne par la rubrique 'Autres instruments de recherche', voir contexte dans le Plan d’orientation général - Notaires de Paris, guides thématiques du Minutier).
    - Obligation par Cyprien Ragueneau, maître pâtissier, demeurant rue Saint-Honoré, paroisse Saint-Germain-l'Auxerrois, et Marie Brunet, sa femme, veuve de Pierre Arnoul, maître pâtissier, tuteurs de Pierre Arnoul, fils mineur du défunt et de Marie Brunet, envers Marin Semelle, marchand bourgeois de Paris, demeurant rue Tirechappe, de 55 livres 11 sols de rente, constituée avec hypothèque sur la maison appartenant à Marie Brunet, sise rue Saint-Honoré, et dans laquelle ils demeurent, 31 août 1639; MC/ET/XVI/356
      Documents du Minutier central des notaires de Paris, Le théâtre professionnel à Paris, 1600-1649, étude par Alan Howe, documents analysés par Madeleine Jurgens et Alan Howe [457 actes], transcriptions par Andrée Chauleur et Pierre-Yves Louis, Paris, Archives nationales, 2000, notice n° 325 (instrument de recherche imprimé dématérialisé dont la version intégrale est accessible en ligne par la rubrique 'Autres instruments de recherche', voir contexte dans le Plan d’orientation général - Notaires de Paris, guides thématiques du Minutier).
      obligation; Saint-Honoré (rue); Tirechappe (rue); Ragueneau, Cyprien; Brunet, Marie; Arnoul, Pierre; Semelle, Marin; pâtissier; commerçant